【裁判字號】    95,聲,1442
【裁判日期】    951024
【裁判案由】    返還提存物
【裁判全文】
臺灣桃園地方法院民事裁定      九十五年度聲字第一四四二號
聲  請  人  新竹國際商業銀行股份有限公司
法定代理人  乙○○
                    民族路五六.
相  對  人  甲○○○○○○
            丙○○
上列聲請人聲請返還提存物事件，本院裁定如下：
    主      文
本院九十二年度存字第一三六九號提存事件聲請人所提存之擔保
金新臺幣貳拾捌萬貳仟元，就相對人吳宜芳部分，准予返還。
聲請人其餘之聲請駁回。
聲請程序費用由相對人吳宜芳負擔。
    理      由
一、本件聲請意旨略以：聲請人前依本院八十八年度全八字第三
    三八九號民事裁定為擔保假扣押，依法提存後，聲請本院以
    八十八年度執全字第二四一０號對相對人之不動產執行假扣
    押在案，嗣經聲請變換提存物，改依本院九十一年度聲字第
    一三二五號民事裁定，以本院九十二年度存字第一三六九號
    提存事件變換提存新臺幣（下同）二十八萬二千元。茲因聲
    請人已聲請本院以九十二年度全聲字第二二三號裁定撤銷上
    開假扣押裁定確定，及聲請撤回前開對相對人丙○○部分之
    假扣押執行程序，並聲請本院以九十三年度聲字第一三三八
    號通知相對人於收受通知後二十一日內行使權利而未行使，
    為此聲請返還上開擔保金。並提出提存書、建物登記第二類
    謄本、撤銷假扣押裁定暨其確定證明書、本院民事庭通知等
    影本各乙件為證。
二、按訴訟終結後，供擔保人證明已定二十日以上之期間，催告
    受擔保利益人行使權利而未行使，或法院依供擔保人之聲請
    ，通知受擔保利益人於一定期間內行使權利並向法院為行使
    權利之證明而未證明者，法院應依供擔保人之聲請，以裁定
    命返還其提存物或保證書，民事訴訟法第一百零四條第一項
    第三款定有明文。另依同法第一百零六條前段，前開規定於
    其他依法令供訴訟上之擔保者準用之。而此所謂之「訴訟終
    結」，係指依假扣押所保全之請求提起之本案訴訟終結；如
    供擔保人未提起本案訴訟時，則指假扣押裁定及假扣押執行
    程序均不存在者而言（最高法院九十三年度台抗字第二八一
    號民事裁定意旨可參）。又訴訟終結後定二十日以上期間之
    催告，既屬法定要件之一，則催告必須在訴訟終結之後，否
    則不生催告之效力，是不能謂訴訟終結前之催告，亦屬合法
    （參照最高法院八十七年度台抗字第四五四號裁定意旨）。
三、經查：本件聲請人為保全其對相對人之借款及連帶保證債權
    八十四萬五千四百七十一元，聲請本院以八十八年度全八字
    第三三八九號裁定，准以二十八萬二千元或等值之中央政府
    建設公債八十五年度甲類第三期債票，為相對人供擔保後，
    得對於相對人之財產，在八十四萬五千四百七十一元之範圍
    內，予以假扣押，聲請人據以提供擔保後，聲請本院以八十
    八年度執全字第二四一０號對相對人之不動產執行假扣押在
    案，嗣因聲請人聲請變換提存物，改以本院九十二年度存字
    第一三六九號提存事件變換提存二十八萬二千元等情，業經
    本院依職權調取上開假扣押、假扣押執行及擔保提存案卷核
    閱屬實。惟查：（一）前開假扣押標的物關於相對人吳宜芳
    部分，業經另案債權人合作金庫銀行股份有限公司（原名臺
    灣省合作金庫）聲請本院以八十八年度執字第一八００七號
    強制執行事件調卷執行拍賣完畢，然聲請人就上開假扣押所
    欲保全之債權其中八十一萬八千一百六十五元部分，向本院
    對相對人及第三人曹淑惠提起訴訟，經本院以八十九年度訴
    字第一七七九號判決其等應如數連帶給付，並於民國九十年
    四月六日確定，聲請人持該確定判決於本院八十八年度執字
    第一八００七號強制執行事件，僅獲分配受償假扣押執行費
    五千九百一十九元，復據本院依職權調閱該強制執行案卷查
    明無訛。聲請人其後並聲請本院以九十二年度全聲字第二二
    三號裁定撤銷前開假扣押裁定，且於九十二年八月八日確定
    ，有聲請人提出之撤銷假扣押裁定及其確定證明書影本各乙
    件在卷可憑，關於相對人吳宜芳部分，堪認已符合前述「訴
    訟終結」之情形。又本院依聲請人之聲請通知相對人如因該
    假扣押之執行受有損害，應於收受通知後二十一日內行使權
    利，惟相對人吳宜芳於九十三年十二月六日由其同居人刁智
    民代其收受該通知後逾期並未行使權利，業經本院依職權調
    閱九十三年度聲字第一三三八號通知行使權利案卷及向本院
    民事分案室暨臺灣新竹地方法院查明無訛，有本院民事紀錄
    科查詢表二紙及臺灣新竹地方法院九十五年十月十三日新院
    雲民慎字第二０七八八號函乙紙附卷可參，依上說明，聲請
    人之聲請關於相對人吳宜芳部分，於法有據，應予准許。（
    二）另聲請人固已於九十五年五月二十六日聲請撤回上開對
    相對人丙○○之假扣押執行程序，惟聲請人聲請本院以九十
    三年度聲字第一三三八號通知相對人丙○○行使權利時，就
    上開假扣押所欲保全之債權逾八十一萬八千一百六十五元部
    分，並未提起訴訟，復未撤回其對相對人丙○○假扣押執行
    之聲請，依上說明，聲請人在撤回該部分假扣押執行程序前
    聲請本院通知其行使權利，不生催告之效力，則聲請人之聲
    請關於相對人丙○○部分，於法無據，應予駁回。
四、依民事訴訟法第一百零六條前段、第一百零四條第一項第三
    款、第九十五條、第七十九條，裁定如主文。
中   華   民   國   九十五   年   十   月    二十四   日
                            民事第二庭法  官  石有為
以上正本證明與原本無異。
如不服本裁定應於送達後十日內向本院提出抗告狀，並應繳納抗
告裁判費新臺幣壹仟元。
                                      書記官  黃棟楠
中   華   民   國   九十五   年   十   月    二十四   日


司法院資訊處製作；財團法人民間司法改革基金會備份。
